【裁判字號】    95,訴,70
【裁判日期】    950731
【裁判案由】    給付工資墊償基金
【裁判全文】
臺北高等行政法院裁定
                                     95年度訴字第00070號
原      告  甲○○
被      告  勞工保險局
代  表  人  乙○○代理總經理.
上列當事人間因給付工資墊償基金事件，原告不服行政院勞工委
員會中華民國94年11月4 日勞訴字第0940050269號訴願決定，提
起行政訴訟。本院裁定如下：
    主  文
原告之訴駁回。
訴訟費用由原告負擔。
    理  由
一、本件原告起訴後，被告之代表人已由史哲變更為乙○○，茲
    由新任代表人具狀聲明承受訴訟，核無不合，應予准許。
二、按當事人提起撤銷訴訟或課予義務訴訟，經先經合法訴願程
    序為前提，此觀行政訴訟法第4 條、第5 條之規定甚明。次
    按原告起訴不合程式或不備其他要件，行政法院應以裁定駁
    回之，同法第107 條第1 項第10款定有明文。再按「訴願之
    提起，應自行政處分達到或公告期滿之次日起30日內為之。
    」、「訴願人不在受理訴願機關所在地住居者，計算法定期
    間，應扣除在途期間。」、「期間之計算，除法律另有規定
    外，依民法之規定。」、「於一定期日或期間內，應為意思
    表示或給付者，其期日或期間之末日，為星期日、紀念日或
    其他休息日時，以其休息日之次日代之。」訴願法第14 條
    第1 項、第16條第1 項、第17條、民法第122 條亦分別定有
    明文。若逾越此30日之不變期間而提起訴願，即為法所不許
    ，訴願機關應依訴願法第77條第2 款規定為不受理之決定。
    另按「行政程序之代理人受送達之權限未受限制者，送達應
    向該代理人為之。」、「於應送達處所不獲會晤應受送達人
    時，得將文書付與有辨別事理能力之同居人、受僱人或應送
    達處所之接收郵件人員。」行政程序法第71條、第73條第1
    項復定有明文。
三、緣原告以因拓遠股份有限公司積欠工資，以訴外人林瓊宜為
    勞工代表向被告申請墊償工資，經被告查證，以原告不休假
    獎金新臺幣（下同）32,800元及年度獎金284,000 元，合計
    316,800 元，不符勞動基準法第2 條「工資」墊償範圍，不
    予墊償，以94年7 月5 日保墊償字第09460002500 號函及94
    年8 月2 日保墊償字第09460002810 號函（下稱2 原處分）
    通知林瓊宜。原告不服，提起訴願，經訴願機關以訴願逾期
    而決定不受理駁回，原告遂提起本件行政訴訟。
四、經查，本件原告以林瓊宜為勞工代表向被告申請墊償工資，
    有為一切申請行為及答覆相關問題之權，並為被告機關通知
    文件之代收人，有積欠工資墊償勞工代表委託書影本附原處
    分卷可稽，是可認原告於該行政程序中委任林瓊宜為代理人
    。被告2 原處分別於94年7 月8 日、94年8 月4 日送達於林
    瓊宜，此有掛號郵件收件回執影本附原處分卷可稽。原告既
    委任林瓊宜為申請墊償工資行政程序之代理人，且其受送達
    之權限未受限制，依行政程序法第71條、第73條第1 項之規
    定，被告上開送達程序自屬合法。是以，原告提起訴願之期
    間應自94年8 月5 日起算，而原告設址於臺北市，毋須扣除
    在途期間，計至94年9 月3 日（星期六）屆滿，但因該日適
    為假日，依規定應以94年9 月5 日（星期一）為屆滿日。惟
    原告遲至94年9 月6 日始向被告機關提起訴願，此有被告所
    屬聯合服務中心收文日戳可憑（參訴願卷），則原告提起訴
    願已逾首揭法定不變期間，自為法所不許。本件訴願決定之
    理由認訴願代表人林瓊宜址設臺北縣中和市○○街6 之3號4
    樓，應扣除在途期間2 日等語，固與本件原告並無委託訴願
    代表人之實情不符，然原告既以其本人提起訴願，又其居住
    臺北市，即無扣除在途期間之問題，訴願決定以此理由認訴
    願人提起訴願逾期固有未洽，惟其以訴願逾期，從程序上駁
    回訴願之結論，則尚無不合，仍應維持。從而，原告提起本
    件行政訴訟，即非合法，應以裁定駁回。又本件既因原告提
    起訴願已逾期不合法應予駁回，原告其餘實體主張是否有理
    由，即毋庸予以審究，併此明。
五、依行政訴訟法第107 條第1 項第10款、第104 條、民事訴訟
    法第95條、第78條，裁定如主文。
中    華    民    國    95    年    7     月    31    日
                       第三庭審判長法  官  姜素娥
                                   法  官  吳東都
                                   法  官  陳秀
上為正本係照原本作成。
如不服本裁定，應於送達後10日內向本院提出抗告狀（須按他造
人數附繕本）。
中    華    民    國    95    年    7     月    31    日
                                   書記官  楊子鋒


司法院資訊處製作；財團法人民間司法改革基金會備份。
